臺灣臺南地方法院柳營簡易庭民事裁定
111年度營簡字第562號
原      告  侯韋帆  
訴訟代理人  嚴庚辰律師
            嚴奇均律師
            柯漢威律師
以上原告與被告沈英雄等人間請求分割共有物事件，本院裁定如
下：
    主  文
原告應於本裁定送達後15日內，補正如附表所示事項，逾期即駁
回其訴。
    理  由
一、按起訴不合程式或不備其他要件者，法院應以裁定駁回之。
    但其情形可以補正者，審判長應定期間先命補正。民事訴訟
    法第249條第1項第6款定有明文。再按繼承人有數人時，在
    分割遺產前，各繼承人對於遺產全部為公同共有，民法第11
    51條亦已明訂。又按請求分割共有物之訴，為固有必要共同
    訴訟，其訴訟標的對於共同訴訟之各人必須合一確定，應由
    共有人中之一人或數人共同起訴，並以其他共有人全體為被
    告，其當事人適格始無欠缺。又按起訴，應以訴狀表明當事
    人及法定代理人、訴訟標的及其原因事實、應受判決事項之
    聲明，民事訴訟法第244條第1項亦有明文。應受判決事項之
    聲明應明確特定。再當事人書狀，應記載當事人姓名、性別
    、年齡、職業及住所或居所，當事人為法人或其他團體者，
    應記載其名稱及事務所或營業所，民事訴訟法第116條第1項
    亦有明文。
二、查本件原告民國111年7月1日向本庭提出之起訴狀所列被告
    、訴之聲明均有欠缺，起訴程式尚有未合，是依前開規定，
    定期間命其補正如附表所示事項，原告應補正完整之起訴內
    容，並依被告人數提出繕本，本院始能將原告起訴內容送達
    被告答辯，原告若逾期未補正，即駁回其訴。
三、又依民法第759條規定，因繼承於登記前已取得不動產物權
    者，非經登記不得處分其物權，原告請求法院判決分割共有
    物，即係處分共有物，須以共有人之處分權存在為前提，如
    果共有人就共有物並無處分權可資行使，法院即無從基此而
    為裁判分割。準此，請原告查明已死亡之共有人之繼承人是
    否已辦理繼承登記，如否，請於補正上開事項之準備書狀更
    正正確之訴之聲明，並按正確之被告人數提出繕本。
四、依民事訴訟法第249條第1項但書，裁定如主文。
中　　華　　民　　國　　111 　年　　10　　月　　4 　　日
                  臺灣臺南地方法院柳營簡易庭　　　　　　
　　　　　　　　　　　　　　　　　法  官　童來好
以上正本係照原本作成。
本裁定不得抗告。
中　　華　　民　　國　　111 　年　　10　　月　　4 　　日
                                  書記官  吳昕儒
附表：
㈠原告起訴狀所列之被告乙○○、甲○○均已死亡，以原告死亡之人
  為被告，該部分起訴不合法，已經本院裁定駁回，原告應補正
  乙○○、甲○○之除戶謄本、繼承系統表及全體繼承人姓名、住址
  資料及全體繼承人之戶籍謄本，並查明其繼承人有無拋棄繼承
  ，如未拋棄繼承，其土地權利應由全體繼承人繼承為公同共有
  ，並應由其全體繼承人辦理繼承登記後才能辦理分割，原告應
  補正本件分割共有物全體被告之姓名、住址，提出以全體共有
  人為當事人之準備書狀，並按被告人數提出完整之起訴狀或準
  備書狀繕本（應包含正確之訴之聲明及所主張之事實理由）到
  院。
㈡補正臺南市○○區○○○段000地號土地之第一類土地登記謄本，並
  以附表整理上開土地目前登記之共有狀態（各共有人應有部分
  若干），並搭配附表補正明確之應受判決事項聲明。